臺灣高雄地方法院民事判決
111年度審訴字第254號
原      告  林淑觀  

被      告  一品墅企業有限公司


法定代理人  王孝恩  
上列當事人間給付承攬報酬事件，本院判決如下：
    主  文
原告之訴及假執行聲請均駁回。
訴訟費用由原告負擔。
    理  由
一、按原告之訴，依其所訴之事實，在法律上顯無理由者，法院
    得不經言詞辯論，逕以判決駁回之，民事訴訟法第249條第2
    項定有明文。所謂原告之訴，依其所訴之事實，在法律上顯
    無理由者，係指依原告於訴狀內記載之事實觀之，在法律上
    顯然不能獲得勝訴之判決者而言（最高法院62年台上字第84
    5 號判決意旨參照）。次按原告向法院提起民事訴訟，除應
    具備訴訟成立要件外，並須當事人之適格無欠缺，法院如認
    為當事人不適格，亦得不經言詞辯論，逕以判決駁回原告之
    訴。而所謂當事人適格，係指當事人就特定訴訟標的有實施
    訴訟之權能而言，此項權能之有無，應依當事人與特定訴訟
    標的之關係定之；必須當事人對於訴訟標的之法律關係有處
    分之權能，始足當之（最高法院26年渝上字第639號判決參
    照）。再者，當事人提起民事訴訟，其當事人適格有欠缺者
    ，法院毋庸命其補正，亦據司法院著有院字第2351號解釋，
    可資參照。     
二、原告起訴主張：訴外人尊義營造有限公司(下稱尊義公司)承
    攬被告巨大機械總部新建工程之配線工程(下稱系爭工程)，
    約定尊義公司施作巨大機械總部內外水管裝配施工，工程計
    價依施工米數、數量實作實算，雙方並於民國107年8月1日
    簽訂配線工程合約書(下稱系爭合約)。原告為尊義公司之負
    責人，系爭工程業已於108年9月30日完工，被告尚有餘款新
    臺幣(下同)183萬7,046元迄未給付，經原告屢催未果，原告
    依約得請求被告給付工程款183萬7,046元等語，並聲明：㈠
    被告應給付工程款183萬7,046元。㈡願供擔保，請准宣告假
    執行。
三、經查，原告上開主張雖據提出合約書、收支表、工程估驗結
    算總表等為證，然依原告所訴事實，原告依系爭合約請求被
    告給付系爭工程之工程款債權，係存在於尊義公司與被告間
    ，原告縱為尊義公司之法定代理人（參卷附商工登記公示資
    料查詢服務網頁資料），惟公司與自然人間畢竟屬於不同之
    權利義務主體，原告個人並非系爭契約當事人，並無訴訟實
    施權，本件依法應列系爭契約當事人為訴訟當事人方屬適法
    ，是本件原告逕以其自己之名義擔任原告提起本件訴訟，顯
    有當事人不適格情事。綜上所述，因本件當事人不適格，並
    屬無從命原告補正者，所為請求於法律上顯無理由，本院爰
    不經言詞辯論逕以判決駁回之；原告之訴既經駁回，其假執
    行之聲請亦失宣告之依據，均應予駁回。
四、據上論結，本件原告之訴顯無理由，依民事訴訟法第249 條
    第2 項、第78條，判決如主文。
中　　華　　民　　國　　111 　年　　6 　　月　　21　　日
　　　　　　　　　民事審查庭　法  官  洪培睿
以上正本係照原本作成。
如對本判決上訴，須於判決送達後20日內向本院提出上訴狀。如
委任律師提起上訴者，應一併繳納上訴審裁判費。
中　　華　　民　　國　　111 　年　　6 　　月　　21　　日
　　　　　　　　　　　　　　  書記官  黃美秀